<?xml version='1.0' encoding='utf-8'?>
<verb default="díbholg" disambig="">
  <verbalNoun default="díbholgadh" />
  <verbalAdjective default="díbholgtha" />
  <tenseForm default="díbholg" tense="Past" dependency="Indep" person="Base" />
  <tenseForm default="díbholgamar" tense="Past" dependency="Indep" person="Pl1" />
  <tenseForm default="díbholgadar" tense="Past" dependency="Indep" person="Pl3" />
  <tenseForm default="díbholgadh" tense="Past" dependency="Indep" person="Auto" />
  <tenseForm default="díbholg" tense="Past" dependency="Dep" person="Base" />
  <tenseForm default="díbholgamar" tense="Past" dependency="Dep" person="Pl1" />
  <tenseForm default="díbholgadar" tense="Past" dependency="Dep" person="Pl3" />
  <tenseForm default="díbholgadh" tense="Past" dependency="Dep" person="Auto" />
  <tenseForm default="díbholgadh" tense="PastCont" dependency="Indep" person="Base" />
  <tenseForm default="díbholgainn" tense="PastCont" dependency="Indep" person="Sg1" />
  <tenseForm default="díbholgtá" tense="PastCont" dependency="Indep" person="Sg2" />
  <tenseForm default="díbholgaimis" tense="PastCont" dependency="Indep" person="Pl1" />
  <tenseForm default="díbholgaidís" tense="PastCont" dependency="Indep" person="Pl3" />
  <tenseForm default="díbholgtaí" tense="PastCont" dependency="Indep" person="Auto" />
  <tenseForm default="díbholgadh" tense="PastCont" dependency="Dep" person="Base" />
  <tenseForm default="díbholgainn" tense="PastCont" dependency="Dep" person="Sg1" />
  <tenseForm default="díbholgtá" tense="PastCont" dependency="Dep" person="Sg2" />
  <tenseForm default="díbholgaimis" tense="PastCont" dependency="Dep" person="Pl1" />
  <tenseForm default="díbholgaidís" tense="PastCont" dependency="Dep" person="Pl3" />
  <tenseForm default="díbholgtaí" tense="PastCont" dependency="Dep" person="Auto" />
  <tenseForm default="díbholgann" tense="PresCont" dependency="Indep" person="Base" />
  <tenseForm default="díbholgaim" tense="PresCont" dependency="Indep" person="Sg1" />
  <tenseForm default="díbholgaimid" tense="PresCont" dependency="Indep" person="Pl1" />
  <tenseForm default="díbholgtar" tense="PresCont" dependency="Indep" person="Auto" />
  <tenseForm default="díbholgann" tense="PresCont" dependency="Dep" person="Base" />
  <tenseForm default="díbholgaim" tense="PresCont" dependency="Dep" person="Sg1" />
  <tenseForm default="díbholgaimid" tense="PresCont" dependency="Dep" person="Pl1" />
  <tenseForm default="díbholgtar" tense="PresCont" dependency="Dep" person="Auto" />
  <tenseForm default="díbholgfaidh" tense="Fut" dependency="Indep" person="Base" />
  <tenseForm default="díbholgfaimid" tense="Fut" dependency="Indep" person="Pl1" />
  <tenseForm default="díbholgfar" tense="Fut" dependency="Indep" person="Auto" />
  <tenseForm default="díbholgfaidh" tense="Fut" dependency="Dep" person="Base" />
  <tenseForm default="díbholgfaimid" tense="Fut" dependency="Dep" person="Pl1" />
  <tenseForm default="díbholgfar" tense="Fut" dependency="Dep" person="Auto" />
  <tenseForm default="díbholgfadh" tense="Cond" dependency="Indep" person="Base" />
  <tenseForm default="díbholgfainn" tense="Cond" dependency="Indep" person="Sg1" />
  <tenseForm default="díbholgfá" tense="Cond" dependency="Indep" person="Sg2" />
  <tenseForm default="díbholgfaimis" tense="Cond" dependency="Indep" person="Pl1" />
  <tenseForm default="díbholgfaidís" tense="Cond" dependency="Indep" person="Pl3" />
  <tenseForm default="díbholgfaí" tense="Cond" dependency="Indep" person="Auto" />
  <tenseForm default="díbholgfadh" tense="Cond" dependency="Dep" person="Base" />
  <tenseForm default="díbholgfainn" tense="Cond" dependency="Dep" person="Sg1" />
  <tenseForm default="díbholgfá" tense="Cond" dependency="Dep" person="Sg2" />
  <tenseForm default="díbholgfaimis" tense="Cond" dependency="Dep" person="Pl1" />
  <tenseForm default="díbholgfaidís" tense="Cond" dependency="Dep" person="Pl3" />
  <tenseForm default="díbholgfaí" tense="Cond" dependency="Dep" person="Auto" />
  <moodForm default="díbholgadh" mood="Imper" person="Base" />
  <moodForm default="díbholgaim" mood="Imper" person="Sg1" />
  <moodForm default="díbholg" mood="Imper" person="Sg2" />
  <moodForm default="díbholgaimis" mood="Imper" person="Pl1" />
  <moodForm default="díbholgaigí" mood="Imper" person="Pl2" />
  <moodForm default="díbholgaidís" mood="Imper" person="Pl3" />
  <moodForm default="díbholgtar" mood="Imper" person="Auto" />
  <moodForm default="díbholga" mood="Subj" person="Base" />
  <moodForm default="díbholgaimid" mood="Subj" person="Pl1" />
  <moodForm default="díbholgtar" mood="Subj" person="Auto" />
</verb>
